【裁判字號】    92,訴,414
【裁判日期】    920926
【裁判案由】    毒品危害防制條例
【裁判全文】
臺灣基隆地方法院刑事判決                          九十二年度訴字第四一四號
    公  訴  人  臺灣基隆地方法院檢察署檢察官
    被      告  甲○○
右列被告因違反毒品危害防制條例案件，經檢察官提起公訴（九十二年度毒偵字第五
九０號），及移
    主      文
甲○○連續施用第一級毒品，累犯，處有期徒刑捌月，扣案之毒品海洛因貳包（分別
為淨重零點壹肆公克、毛重零點玖參柒伍公克）沒收銷燬之、注射針筒肆支均沒收。
    事      實
一、甲○○前於民國（下同）八十九年間，因偽造文書案件，經法院判處有期徒刑八
    月確定，於九十二年二月十日執行完畢。又因施用毒品案件，經兩度觀察、勒戒
    後，認均無繼續施用毒品之傾向，由臺灣基隆地方法院檢察署檢察官於八十八年
    十二月二十八日、九十一年十月二十一日，以八十八年度毒偵字第四四０號、九
    十一年度毒偵字第二二九六號為不起訴處分確定。詎甲○○復基於施用第一級毒
    品海洛因之概括犯意，自九十二年六月二十五日起至同年七月二十一日止，在基
    隆市○○區○○街十六號十樓處，以針筒注射方式，連續施用第一級毒品海洛因
    多次，平均每天施用一次。嗣分別於（一）九十二年六月二十五日十八時五十分
    許，為警持本院法官核發之搜索票，在上址查獲並當場扣得海洛因一包淨重０．
    一四公克、注射針筒二支（二）九十二年七月二十一日二十三時三十分許，為警
    在基隆市○○街二十一號前查獲，並當場扣得海洛因一包（毛重０．九三七五公
    克）、注射針筒二支。
二、案經基隆市警察局第四分局報請臺灣基隆地方法院檢察署檢察官偵查起訴及移送
    併辦。
    理  由
一、訊據被告甲○○對於施用第一級毒品海洛因之事實，坦承不諱，且其分別於九十
    二年六月二十五日、七月二十二日所採集之尿液檢體，經基隆市警察局第四分局
    、第一分局送請基隆市衛生局檢驗之結果，均呈嗎啡（按海洛因經人體代謝吸收
    後，係以嗎啡為主要型態排出體外）陽性反應，有基隆市衛生局之檢驗成績書影
    本二紙在卷可憑，復有毒品海洛因貳包（分別為淨重０．一四公克、毛重０．九
    三七五公克）、注射針筒四支扣案可參。又被告前因施用毒品案件，經兩度觀察
    、勒戒後，認均無繼續施用毒品之傾向，由臺灣基隆地方法院檢察署檢察官於八
    十八年十二月二十八日、九十一年十月二十一日，以八十八年度毒偵字第四四０
    號、九十一年度毒偵字第二二九六號為不起訴處分確定等事實，亦有臺灣高等法
    院被告全國前案紀錄表、上開不起訴處分書各乙件附卷足佐。本件事證明確，被
    告施用毒品三犯以上之犯行，洵堪認定。
二、查海洛因係毒品危害防制條例所定之第一級毒品，此為該條例第二條第二項第一
    款所明定。又犯毒品危害防制條例第十條施用毒品之罪者，檢察官應先將被告送
    勒戒處所觀察、勒戒，經觀察、勒戒後，無繼續施用毒品之傾向者，應由檢察官
    為不起訴處分，有繼續施用毒品之傾向者，由檢察官聲請法院裁定令入戒治處所
    施以強制戒治；依前開規定為不起訴處分後，五年內再犯施用毒品之罪，經觀察
    、勒戒後，認有繼續施用毒品之傾向或三犯以上者，不適用前開規定，但應由檢
    察官聲請法院裁定令入戒治處所施以強制戒治，毒品危害防制條例第二十條定有
    明文。本件被告前因施用毒品案件，經兩度觀察、勒戒後，認均無繼續施用毒品
    之傾向，由臺灣基隆地方法院檢察署檢察官於八十八年十二月二十八日、九十一
    年十月二十一日，以八十八年度毒偵字第四四０號、九十一年度毒偵字第二二九
    六號為不起訴處分確定，五年以內因本案而三犯同一法條罪名，自應依法加以起
    訴判刑。核被告所為，係犯毒品危害防制條例第十條第一項之施用第一級毒品罪
    。被告施用第一級毒品前後，持有第一毒品之低度行為，應為施用毒品之高度行
    為所吸收，不另論罪。其先後施用第一級毒品海洛因之犯行，時間緊接，所犯係
    構成要件相同之罪名，顯係基於概括犯意反覆為之，為連續犯，應依刑法第五十
    六條之規定，論以一罪並依法加重其刑。未經公訴人起訴之部分，與已經起訴並
    經認定為有罪之部分，有裁判上一罪之連續犯關係，已如前述，依審判不可分原
    則，本院自應併予審理。末查，被告曾有如事實欄所載之犯罪科刑及執行等情，
    有臺灣高等法院被告全國前案紀錄表、臺灣高等法院檢察署刑案記錄簡覆表各乙
    件在卷可按，其於有期徒刑執行完畢後，五年內再犯有期徒刑以上之罪，為累犯
    ，應依法遞予加重其刑。爰審酌被告犯罪之動機、吸食頻率、曾有施用毒品之前
    科仍不知悔改，一再犯下本案，惟其所犯之施用毒品犯行乃戕害自己身心健康，
    並未危及他人等一切情狀，分別量處如主文所示之刑，並定其應執行之刑，以示
    懲儆。扣案之海洛因貳包（分別為淨重０．一四公克、毛重０．九三七五公克）
    ，係查獲之毒品，不問屬於犯人與否，應依法宣告沒收銷燬之，注射針筒四支，
    為被告所有供本件犯罪所用之物，爰依刑法第三十八條第一項第二款宣告沒收。
據上論斷，應依刑事訴訟法第二百九十九條第一項前段，毒品危害防制條例第十條第
一項、第十八條前段，刑法第十一條前段、第五十六條、第四十七條、第三十八條第
一項第二款，判決如主文。
本案經檢察官張介欽到庭執行職務。
中      華      民      國      九十二      年      九    月    二十六  日
                                臺灣基隆地方法院刑事第三庭
                                      法  官    齊      潔
右正本證明與原本無異。
對於本件判決如有不服，應於收受送達後十日內，向本院提出上訴書狀，上訴於臺灣
高等法院，並按他造當事人之人數附具繕本。
                                      書記官    莊  國  南
中      華      民      國      九十二      年      十    月      一    日
附錄論罪法條
毒品危害防制條例第十條第一項：
施用第一級毒品者，處六月以上五年以下有期徒刑。
毒品危害防制條例第十八條前段：
查獲之第一、二級毒品及專供製造或施用第一、二級毒品之器具，不問屬於犯人與否
，均沒收銷燬之；查獲之第三、四級毒品及製造或施用毒品之器具，無正當理由而擅
自持有者，均沒入銷燬之。但合於醫藥、研究或訓練之用者，得不予銷燬。
前項合於醫藥、研究或訓練用毒品或器具之管理辦法，由法務部會同行政院衛生署定
之    。


司法院資訊處製作；財團法人民間司法改革基金會備份。
